臺灣高等法院民事裁定
106年度上字第792號
上  訴  人  鄧仁傑  

            鍾春香  
            曾廖繡雲
            黃林土  
            彭雲青  
上五人共同
訴訟代理人  李明哲律師
被  上訴人  魏雲秀  
訴訟代理人  孫志堅律師

上開當事人間請求排除侵害事件，上訴人對於中華民國107年7月
4日本院106年度上字第792號第二審判決提起上訴，本院裁定如
下：
    主  文
本件訴訟標的價額核定為新臺幣陸佰伍拾貳萬柒仟參佰壹拾肆元
。
上訴人應於收受本裁定正本七日內，補繳第三審裁判費新臺幣柒
萬貳仟肆佰陸拾捌元。
被上訴人應於收受本裁定正本七日內，補繳第一審裁判費新臺幣
肆萬捌仟參佰壹拾貳元，及第二審裁判費新臺幣柒萬貳仟肆佰陸
拾捌元。
    理  由
一、按計算上訴利益，準用關於計算訴訟標的價額之規定，民事
    訴訟法第466條第4項定有明文。次按，訴訟標的之價額，由
    法院核定；核定訴訟標的之價額，以起訴時之交易價額為準
    ；無交易價額者，以原告就訴訟標的所有之利益為準；法院
    因核定訴訟標的之價額，得依職權調查證據，民事訴訟法第
    77條之1第1、2、3項另有明文。且核定訴訟標的，應以原告
    起訴時所受利益之客觀價額為準，不因被告或原告提起上訴
    而所有歧異（最高法院91年度臺抗字第618號裁定意旨參照
    ）。又因地役權涉訟，如係地役權人為原告，以需役地所增
    價額為準；如係供役地人為原告，以供役地所減價額為準。
    民事訴訟法第77條之5亦有明文。
二、本件被上訴人主張伊為許松貴所有坐落桃園市○鎮區○○段000
    地號土地（下稱系爭土地）之通行地役權人，系爭土地供伊
    所有附表一所示14筆土地及其上建物作為聯外道路通行之用
    ，因上訴人無權占用系爭土地如附表二欄所示部分，爰起
    訴請求上訴人移除該部分之障礙物或妨害伊通行之物品，並
    不得在如附表二、欄所示範圍為妨害伊通行之行為。依上
    開說明，應以附表一所示14筆土地因通行系爭土地所增加價
    額，為本案訴訟標的之價額。經查，附表一所示14筆土地因
    通行系爭土地如附表二、欄所示範圍所增加價額，合計共
    新臺幣（下同）652萬7,314元，有被上訴人於民國109年6月
    15日向本院提出安信不動產估價師事務所出具之估價報告書
    足憑，是本件訴訟標的價額核定為652萬7,314元，應徵第一
    審裁判費6萬5,647元、第二審裁判費9萬8,470元，扣除被上
    訴人已繳納第一審裁判費1萬7,335元、第二審裁判費2萬6,0
    02元（見原審卷第5頁、本院卷㈠第20頁背面之收據），被上
    訴人尚應補繳第一審裁判費4萬8,312元（計算式：6萬5,647
    元-1萬7,335元=4萬8,312元）、第二審裁判費7萬2,468元（
    計算式：9萬8,470元-2萬6,002元=7萬2,468元），另應徵第
    三審判費9萬8,470元，扣除上訴人已繳納第三審裁判費2萬6
    ,002元，上訴人尚應補繳第三審裁判費7萬2,468元（計算式
    ：9萬8,470元-2萬6,002元=7萬2,468元）。茲限兩造於收受
    本裁定正本後7日內，分別如數逕向本院補繳。
三、爰裁定如主文。 　
中　　華　　民　　國　　109 　年　　6 　　月　　17　　日
                  民事第十九庭 
                      審判長法  官  魏麗娟
                            法  官  游悅晨
                            法  官  陳慧萍
正本係照原本作成。
核定訴訟標的價額部分，如不服裁定得於收受送達後10日內向本
院提出抗告狀，並繳納抗告費新臺幣1千元。
命補繳裁判費部分不得抗告。
中　　華　　民　　國　　109 　年　　6 　　月　　18　　日

  　　　　　　　　　　　　　書記官  任正人
附表一（被上訴人所有需役地均坐落於桃園市平鎮區湧光段）：
編號 需役地地號 因通行系爭土地如附表二欄所示範圍增加之價額（新臺幣，下同） 因通行系爭土地如附表二欄所示範圍增加之價額 1 190 22萬0,848元 31萬0,475元 2 190-1   3 191 25萬1,235元 35萬3,194元 4 195 24萬3,910元 34萬2,896元 5 196 24萬0,383元 33萬7,937元 6 199 34萬7,551元 48萬8,598元 7 200 22萬9,801元 32萬3,062元 8 201 22萬6,274元 31萬8,104元 9 206 21萬9,763元 30萬8,950元 10 207 25萬2,863元 35萬5,483元 11 208   12 212 25萬3,677元 35萬6,627元 13 213   14 214 22萬6,817元 31萬8,866元 小計  ⑴271萬3,122元 ⑵381萬4,192元          ⑴+⑵合計 652萬7,314元 
附表二：
編號 上訴人 上訴人占用系爭土地範圍（下附圖指本院判決附圖）   被上訴人請求防止妨害通行範圍  1 鄧仁傑 A部分 ①附圖所示編號121⑹部分面積15.08平方公尺  附圖所示編號121⑴部分面積39.96平方公尺     ②附圖所示編號121⑺部分面積2.46平方公尺    2 鍾春香 B部分 ①附圖所示編號121⒀部分面積4.23平方公尺  附圖所示編號121⑷部分面積26.36平方公尺     ②附圖所示編號121⒁部分面積4.89平方公尺       ③附圖所示編號121⒂部分面積4.86平方公尺       ④附圖所示編號121⒃部分面積8.32平方公尺    3 曾廖繡雲 C部分 ①附圖所示編號121⒄部分面積2.20平方公尺  附圖所示編號121⑸部分面積8.31平方公尺     ②附圖所示編號121⒅部分面積1.85平方公尺       ③附圖所示編號121⒆部分面積1.56平方公尺    4 黃林土 D部分 ①附圖所示編號121⑻部分面積8.42平方公尺  附圖所示編號121⑵部分面積32.59平方公尺     ②附圖所示編號121⑼部分面積7.77平方公尺    5 彭雲青 E部分 ①附圖所示編號121⑽部分面積7.47平方公尺  附圖所示編號121⑶部分面積10.75平方公尺     ②附圖所示編號121⑾部分面積8.18平方公尺       ③附圖所示編號121⑿部分面積6.57平方公尺       A+B+C+D+E          面積共83.86平方公尺 ⑴+⑵+⑶+⑷+⑸⑴⑸ 117.97平方公尺    +=201.83平方公尺